【裁判字號】    98,易,852
【裁判日期】    980430
【裁判案由】    侵占等
【裁判全文】
臺灣臺北地方法院刑事判決               98年度易字第852號
公  訴  人  臺灣臺北地方法院檢察署檢察官
被      告  甲○○
                    （現另案在臺中分監執行中）
上列被告因侵占等案件，經檢察官提起公訴（98年度偵字第6037
號），於本院準備程序進行中，被告先就被訴事實為有罪之陳述
，經合議庭裁定由受命法官獨任進行簡式審判程序，判決如下：
    主  文
甲○○竊盜，累犯，處有期徒刑伍月；又意圖為自己不法之所有
，而侵占自己持有他人之物，累犯，處有期徒刑伍月。應執行有
期徒刑捌月。
    事  實
一、甲○○曾因傷害致死案件，經臺灣宜蘭地方法院84年度訴字
    第162 號刑事判決判處有期徒刑10年，褫奪公權5 年，經臺
    灣高等法院84年度上訴字第5951號刑事判決駁回上訴，於民
    國85年2 月15日確定在案，甲○○於85年3 月8 日入監執行
    ，嗣於89年12月16日縮短刑期假釋出監，經臺灣花蓮地方法
    院89年度聲字第834 號裁定假釋期間付保護管束；詎甲○○
    於假釋期間又犯侵占案件，經臺灣桃園地方法院85年度訴字
    第942 號刑事判決判處有期徒刑4 月，於85年11月11日確定
    ，前案假釋因而撤銷；甲○○另犯竊盜、侵占案件，經臺灣
    臺中地方法院92年度易字第938 號刑事判決判處有期徒刑1
    年6 月、有期徒刑8 月，經臺灣高等法院臺中分院92年度上
    易字第1338號刑事判決駁回竊盜部分之上訴，侵占部分則撤
    銷改判有期徒刑9 月，並應合併執行有期徒刑2 年1 月，於
    92年9 月9 日確定在案，嗣因中華民國96年罪犯減刑條例於
    95年7 月4 日公布、於96年7 月16日施行，臺灣高等法院臺
    中分院以96年度聲減字第1919號裁定2 罪分別減為有期徒刑
    9 月、有期徒刑4 月15日，應合併執行有期徒刑1 年1 月確
    定。甲○○遂於92年1 月18日入監接續執行前案殘刑4 年5
    月16日、侵占案之有期徒刑4 月、竊盜及侵占案之有期徒刑
    1 年1 月，甫於97年4 月6 日縮刑期滿執行完畢。
二、甲○○仍不知悔改，因缺錢花用，與網友乙○○相約於97年
    11月30日下午5 時許，在臺北市中山區○○○路312 號錢櫃
    KTV 包廂唱歌時，竟意圖為自己不法之所有，趁乙○○不注
    意之際，徒手竊取乙○○皮包內之現金新臺幣（下同）5 千
    元；又見乙○○善良可欺，另行起意，意圖為自己不法之所
    有，向乙○○借用其所有NOKIA 廠牌1650型號之行動電話後
    ，至包廂外撥打電話，撥打完畢後未歸還乙○○，逕離去現
    場，而將之侵占入己，並於數日後，在臺北市西門町獅子林
    大樓1 樓某通訊行，以1 千餘元之價格，變賣換現花用。嗣
    乙○○見甲○○未歸還行動電話即不告而別，又發覺皮包內
    現金5 千元遭竊，乃報警處理，循線查悉上情。
三、案經被害人乙○○訴由臺北市政府警察局中山分局移請臺灣
    臺北地方法院檢察署檢察官偵查起訴，於本院準備程序進行
    中，甲○○先就被訴事實為有罪之陳述，經合議庭裁定由受
    命法官獨任進行簡式審判程序。
    理  由
一、上開犯罪事實，訊據被告甲○○於偵訊及本院訊問時坦承不
    諱（見偵查卷第51、52頁、本院卷第53頁反面、第55頁），
    且據被害人乙○○指述明確（見偵查卷第6 至7 頁、第52頁
    ），乙○○並提出其遭被告竊取之NOKIA 廠牌1650型號行動
    電話之標籤附卷可稽（見偵查卷第8 頁），另查詢乙○○提
    供之行動電話門號0000000000號，確係被告所使用，亦有通
    聯調閱查詢單在卷足憑（見偵查卷第11頁），是被告任意性
    之自白，有上開各項證據足資佐證，堪認與事實相符，可以
    採信。綜上，本案事證明確，被告竊取現金、侵占行動電話
    等犯行，應堪認定，應予依法論罪科刑。
二、核被告所為，係犯刑法第320 條第1 項竊盜罪及同法第335
    條第1 項侵占罪。被告所為竊取現金、侵占行動電話2 犯行
    ，犯意個別，行為互異，應予分論併罰。查被告曾因傷害致
    死案件，經臺灣宜蘭地方法院84年度訴字第162 號刑事判決
    判處有期徒刑10年，褫奪公權5 年，經臺灣高等法院84年度
    上訴字第5951號刑事判決駁回上訴，於85年2 月15日確定在
    案，被告於85年3 月8 日入監執行，嗣於89年12月16日縮短
    刑期假釋出監，經臺灣花蓮地方法院89年度聲字第834 號裁
    定假釋期間付保護管束；詎被告於假釋期間又犯侵占案件，
    經臺灣桃園地方法院85年度訴字第942 號刑事判決判處有期
    徒刑4 月，於85年11月11日確定，前案假釋因而撤銷；被告
    另犯竊盜、侵占案件，經臺灣臺中地方法院92年度易字第93
    8 號刑事判決判處有期徒刑1 年6 月、有期徒刑8 月，經臺
    灣高等法院臺中分院92年度上易字第1338號刑事判決駁回竊
    盜部分之上訴，侵占部分則撤銷改判有期徒刑9 月，並應合
    併執行有期徒刑2 年1 月，於92年9 月9 日確定在案，嗣因
    中華民國96年罪犯減刑條例於95年7 月4 日公布、於96年7
    月16日施行，臺灣高等法院臺中分院以96年度聲減字第1919
    號裁定2 罪分別減為有期徒刑9 月、有期徒刑4 月15日，應
    合併執行有期徒刑1 年1 月確定；被告遂於92年1 月18日入
    監接續執行前案殘刑4 年5 月16日、侵占案之有期徒刑4 月
    、竊盜及侵占案之有期徒刑1 年1 月，甫於97年4 月6 日縮
    刑期滿執行完畢等情，有臺灣高等法院被告前案紀錄表附卷
    可參（見本院卷第4 至24頁），是被告於前次徒刑之執行完
    畢後，5 年以內故意再犯本件2 罪，均係累犯，應分別加重
    其刑。爰審酌：(一)被告趁乙○○唱歌不注意之際，竊取其皮
    包內現金5 千元，又借用乙○○行動電話撥打，撥打完畢即
    侵占入己，嗣變賣現金1 千餘元，其犯罪手段及造成損害雖
    非嚴重，且被告犯罪後坦承犯行，態度尚可；(二)惟查被告屢
    以類似手法犯竊盜、侵占案件，有臺灣高等法院臺中分院92
    年度上易字第1338號刑事判決、本院97年度簡字第4597號刑
    事簡易判決、臺灣士林地方法院97年度審訴字第361 號刑事
    判決附卷足參，顯見被告毫無悔意，藐視法治等一切情狀，
    並斟酌檢察官之求刑（見本院卷第55頁至反面），分別量處
    如主文所示之刑，並定應執行之刑，以示懲儆。
據上論斷，應依刑事訴訟法第273 條之1 第1 項、第299 條第1
項前段，刑法第320 條第1 項、第335 條第1 項、第47條第1 項
、第51條第5 款，刑法施行法第1 條之1 ，判決如主文。
本案經檢察官柯木聯到庭執行職務。
中    華    民    國    98    年    4     月    30    日
                  刑事第六庭  法  官  林晏如
上正本證明與原本無異。
如不服本判決應於收受送達後10日內向本院提出上訴書狀，並應
敘述具體理由；其未敘述上訴理由者，應於上訴期間屆滿後20日
內向本院補提理由書（均須按他造當事人之人數附繕本）「切勿
逕送上級法院」。告訴人或被害人如對於本判決不服者，應具備
理由請求檢察官上訴，其上訴期間之計算係以檢察官收受判決正
本之日期為準。
                              書記官  楊盈茹
中    華    民    國    98    年    4     月    30    日
附錄本案論罪科刑法條全文：
中華民國刑法第320條
意圖為自己或第三人不法之所有，而竊取他人之動產者，為竊盜
罪，處 5 年以下有期徒刑、拘役或 5 百元以下罰金。
意圖為自己或第三人不法之利益，而竊佔他人之不動產者，依前
項之規定處斷。
前二項之未遂犯罰之。
中華民國刑法第335條
意圖為自己或第三人不法之所有，而侵占自己持有他人之物者，
處5 年以下有期徒刑、拘役或科或併科1 千元以下罰金。
前項之未遂犯罰之。


司法院資訊處製作；財團法人民間司法改革基金會備份。
